【裁判字號】    99,易,916
【裁判日期】    990617
【裁判案由】    竊盜
【裁判全文】
臺灣臺北地方法院刑事判決              99年度易字第916號
    公  訴  人  臺灣臺北地方法院檢察署檢察官
    被      告  庚○○
                己○○
上列被告等因竊盜案件，經檢察官提起公訴（99年度偵字第5432
號），本院判決如下：
    主    文
己○○共同竊盜，處有期徒刑捌月；又竊盜，處有期徒刑玖月。
應執行有期徒刑壹年貳月。
庚○○共同竊盜，累犯，處有期徒刑捌月。
庚○○其餘被訴部分無罪。
    事    實
一、庚○○前於民國81年間，因竊盜案件，先經法院判決有期徒
    刑1年確定；又經法院判決有期徒刑1年10月，上訴後，經最
    高法院駁回上訴而確定；於82年間，另經法院判決有期徒刑
    6年，上訴臺灣高等法院後，因撤回上訴而確定。前揭3罪接
    續執行至85年9月4日，因縮短刑期假釋出監交付保護管束（
    殘刑5年7月2日）。其於假釋期間之86年間，另因竊盜等案
    件，經法院判決有期徒刑1年、1年2月確定，前揭假釋經撤
    銷，接續執行，於91年8月6日因縮短刑期假釋出監交付保護
    管束（殘刑2年10月28日）。惟於假釋期間之94年間，又因
    竊盜案件，經法院判處有期徒刑1年6月確定，前揭假釋經撤
    銷，接續執行，並經臺灣板橋地方法院以96年度聲減字第20
    05號裁定減刑（減為有期徒刑6月、6月、7月、9月）及定應
    執行有期徒刑2年3月確定，甫於97年3月13日因縮短刑期執
    行完畢。
二、詎庚○○猶不知悔改，與己○○係相識10幾年之朋友，2人
    竟基於共同意圖為自己不法所有之犯意聯絡，因己○○提議
    合力竊盜，即由己○○挑選下手行竊對象，庚○○負責在旁
    推擠、轉移被害人注意力，由己○○趁隙徒手行竊被害人財
    物，2人相互支援、掩飾而行竊。其2人遂於99年2月14日（
    大年初一）凌晨1時許前之某時，在臺北市中山區○○○路○
    段109號行天宮內，利用新年跨年拜拜人潮擁擠，由己○○
    挑選丁○○為下手行竊對象，庚○○負責貼近、推擠丁○○
    ，而於丁○○在推擠中無從注意之際，由己○○趁隙接近其
    身後，徒手自丁○○之褲袋中，竊走黑色皮夾1只（內有國
    民身分證、健保卡各1張及汽、機車駕照共2張、金融卡3張
    、現金〈新臺幣〉1千元、會員卡1張等）得逞。
三、己○○另基於意圖為自己不法所有之犯意，於99年2月14日
    凌晨零時30分許，在上址行天宮內，趁拜拜人潮眾多、場面
    擁擠之情況下，戊○○不注意之際，徒手行竊戊○○放置於
    口袋內之黑色皮夾1只（內有健保卡、汽車駕照、臺新銀行
    Visa卡、國民身分證各1張等）得逞。
四、嗣因於同地遭竊走皮夾之丙○○（未據檢察官處理，詳如後
    述）當場發覺有異，就近報請在行天宮外指揮交通之警察前
    來處理，警察甲○○、乙○○於同日凌晨1時10分許，在上
    址行天宮大廳內，依據丙○○之指認，向前盤查己○○及在
    旁之庚○○，先自己○○身上掉落前揭丁○○遭竊之黑色皮
    夾1只，經警察甲○○、乙○○欲帶己○○、庚○○回臺北
    市政府警察局中山分局建國派出所說明，行經行天宮大門外
    人行道時，復自己○○身上掉落前揭戊○○遭竊之黑色皮夾
    1只，因人贓俱獲，而查獲上情。
五、案經丁○○訴由臺北市政府警察局中山分局報告臺灣臺北地
    方法院檢察署檢察官偵查起訴。
    理  由
壹、程序部分
一、按被告以外之人於審判外之陳述，雖不符刑事訴訟法第159
    條之1至第159條之4之規定，而經當事人於審判程序同意作
    為證據，法院審酌該言詞陳述或書面陳述作成時之情況，認
    為適當者，亦得為證據；當事人、代理人或辯護人於法院調
    查證據時，知有第159條第1項不得為證據之情形，而未於言
    詞辯論終結前聲明異議者，視為有前項之同意，刑事訴訟法
    第159條之5規定甚明。本判決所引用之被告以外之人於審判
    外所為之供述證據，被告己○○、庚○○2人及檢察官對其
    證據能力均不爭執，直至辯論終結前，亦未聲明異議，本院
    審酌上開證據方法於製作時之情況，尚無違法不當，應認以
    之作為證據應屬適當；至於非供述證據部分，本院亦查無任
    何違反法定程式取得之情形，認均有證據能力。
貳、實體部分
一、訊據被告己○○固坦認其於99年2月14日凌晨時，確有在上
    址行天宮內，且當時曾竊取另被害人丁○○黑色皮夾1只，
    嗣經警察甲○○、乙○○於同日凌晨1時10分許當場盤查其
    與被告庚○○2人，要求其2人一同至派出所說明等事實，然
    矢口否認其尚有為前揭事實三所示竊取被害人戊○○皮夾1
    只之犯行，辯稱：我只有與被告庚○○一起偷1個黑色皮夾
    ，我沒偷丙○○皮包，他說親眼看到我偷，那我身上怎麼會
    找不到東西（指丙○○遭竊之皮包）？丙○○皮包在他右邊
    褲子口袋，我偷他皮包係不可能之事情，他指認我不實；而
    且，不能說有在地上撿到失竊皮夾（指掉落於行天宮門外之
    被害人戊○○皮夾），就說係我偷，我手又沒動，皮夾若藏
    在我口袋裡面，怎麼會掉出來？我認為應該當時行天宮內還
    有其他組竊嫌，非我所為云云。
二、經查：
    （一）被害人戊○○於前揭時、地，遭竊取皮夾1只之事實
          ，業據被害人戊○○於警詢時指訴在卷（見偵查卷第
          21至22頁），復有搜索扣押筆錄1份、自願受搜索同
          意書1紙、扣押物品目錄表2紙、贓證物品清單1紙、
          採證照片3幀（見同卷第23至25頁、第27至28頁、第
          40頁、第41至43頁）附卷可憑，應可認定。
    （二）證人丙○○於本院審理時具結證述：我係大年夜搶頭
          香，很多人推擠，有1個人一直跟我推擠，我皮夾放
          褲子後面口袋，沒有漏出來，口袋沒有蓋，也沒有扣
          子，我感覺被抽走，我回頭看、看左右後面，那人跑
          掉、不見了，之後，我爬在行天宮柱子高處觀看，我
          就跟警察（甲○○）說好像係被告己○○，他個子不
          高、穿黑衣服，警察就去盤問，我現場看到有皮夾（
          指丁○○遭竊之黑色皮夾）從被告己○○身上掉出來
          ，我撿起來，交給警察，警察就帶被告2人離開，我
          走在後面，沿路上，又從被告己○○身上掉出另1個
          皮夾（指戊○○遭竊之黑色皮夾），我交給警察，我
          當時指認之竊嫌，即係在場之被告己○○等語無訛（
          見本院卷99年5月27日審判筆錄第4至9頁）。被害人
          戊○○於警詢時，雖表示不知係何人竊走其皮夾等語
          ，惟被害人戊○○遭竊之皮夾，係在行天宮人行道上
          ，由被告己○○身上掉落，乃證人丙○○親眼目睹之
          事，業經證人丙○○證述在卷，酌以證人丙○○與被
          告己○○或被害人戊○○，之前均不相識，當時僅一
          意想覓回自己甫遭失竊之皮夾1只，並不確切知悉尚
          有另被害人戊○○皮夾遭竊情事，自無利用被害人鄭
          忠治失竊皮夾係由被告己○○身上掉出一事，藉故誣
          陷被告己○○之可能。亦即，證人丙○○證稱其親眼
          目睹，乃當時走在行天宮人行道上之被告己○○身上
          所掉出之該只皮夾，嗣既由被害人戊○○指認為其遭
          竊之皮夾，則被害人戊○○在上址行天宮失竊之皮夾
          ，係由被告己○○持有，於其身上掉出遭發覺一情，
          應為真實。
    （三）徵以證人甲○○於本院審理時具結證稱：目擊者黃俊
          傑說他皮包被扒走，遭竊當時丙○○轉頭，有看到扒
          手臉孔，他指認被告己○○，我們因為沒有發現被告
          2人當場偷竊行為，所以，只能盤查他們之身分及前
          科資料，被告己○○看情況不妙，從他右後方有掉落
          1個皮夾，我馬上呼叫同事乙○○協助控制犯嫌，當
          時人潮甚多，我們沒有對被告己○○搜身，係將嫌犯
          帶到門口，等派出所車子來，我們走到民權東路人行
          道上，被告己○○走在前面，有1皮夾又掉落，掉落
          有聲響，被害人丙○○跟我都有看到，我站之位置，
          看不到被告己○○之手，但我有看到該皮夾從被告鄭
          德輝腰部、身體右後側掉落等語（見本院卷99年5月6
          日審判筆錄第8至11頁）。而證人乙○○於本院審理
          時亦具結證稱：丙○○向我同事甲○○說在行天宮內
          失竊皮夾，他很激動，他說被告己○○有碰觸他身體
          後皮夾即掉了，甲○○通知我進去行天宮大廳內，將
          被告己○○帶回派出所，我們當場沒搜索，當我們轉
          身要將被告己○○帶回派出所時，我看到從他身上夾
          克，掉落1只皮夾，係被告走路時候掉下來，掉落在
          他身體前後之位置，那時，我在他左後方，我同事姜
          俊介在被告己○○旁邊，當將他帶到門口外人行道上
          時，從被告己○○身上又掉落另1只皮夾，此事我同
          事甲○○有看到等語（見本院卷同日審判筆錄第2至8
          頁）。益證被告己○○非如其辯稱僅竊取被害人葉宜
          明之皮夾1只之情，其另竊取被害人戊○○之皮夾1只
          ，嗣亦因掉落地上，而為警查扣，事證明確。被告鄭
          德輝雖一再辯稱被害人戊○○之皮夾遭竊，非其所為
          云云。倘真若如此，何以被害人戊○○遭竊之前揭皮
          夾，會由被告己○○身上掉落至地上，而遭證人黃俊
          傑等當場發覺？且該皮夾自被告己○○身上掉落之時
          機，適在被告己○○將遭警察帶回派出所查問之前，
          被告己○○勢必明知若不趁機將另從被害人戊○○竊
          得之皮夾脫手，俟至派出所經警察搜查，人贓俱獲之
          時，即無推諉竊盜罪責可能。職是之故，堪認被告鄭
          德輝一再否認其有竊取被害人戊○○之皮夾，或其身
          上未有掉落被害人戊○○遭竊皮夾之情事云云，無非
          卸責之詞，委無可採。
    （四）據上，被告己○○上揭所辯，均無可採，其即係竊取
          被害人戊○○前揭皮夾之人，應屬無疑。
三、上揭事實二部分，業經被告己○○、庚○○2人於偵查中及
    於本院審理時，均坦承共同竊盜犯行不諱，且當庭俱為認罪
    之表示（見偵查卷第58至60頁、本院卷99年4月22日審判筆
    錄第2頁、99年5月6日審判筆錄第12頁、99年5月27日審判筆
    錄第3、10頁），被告庚○○亦當庭指認採證照片上被害人
    丁○○失竊之皮夾1只，即其與被告己○○共同竊取。經核
    與被害人丁○○於警詢時指訴其於拜拜過程中，遭被告庚○○異常貼緊，推擠而被竊走皮夾1只等語（見偵查卷第18至
    19頁）情節相符。此外，復有搜索扣押筆錄1份、自願受搜
    索同意書1紙、扣押物品目錄表2紙、贓物認領保管單1紙、
    採證照片1幀（見偵查卷第23至28頁、第41、44頁）在卷可
    表。據上，足認被告2人前揭自白，應與事實一致。
四、至於被害人丁○○雖於警詢時指訴其另遭竊紅色小皮包1只
    （內有老人卡、行照各1張）之情事（見偵查卷第19頁），
    然本件查獲被害人丁○○前揭皮夾同時，並未覓得被害人丁○○指訴遭竊之該只紅色小皮包。觀之被害人丁○○前揭皮
    夾，乃因當場自被告己○○身上掉落而遭查扣，已如前述，
    酌以被害人丁○○亦稱：我發現遭竊後經行天宮服務員協助
    準備報案時，正好接獲警察通知等語（見偵查卷第19頁），
    堪認被告2人在上址行天宮遭警察查問之時，應甫從被害人
    丁○○處竊盜得手不久，且尚未及處理盜贓物，衡情，若該
    只紅色小皮包亦為被告2人所竊取，理應仍藏放被告2人身上
    而同遭查獲，且據被害人丁○○上揭指訴，當時人潮擁擠，
    其因感覺有異，經檢查身上皮夾時才發現遭竊，則被害人丁○○亦不能確定該只紅色小皮包遭竊經過為何？究否係與查
    扣遭竊之前揭皮夾同遭竊走或先後遭竊走？因此部分尚屬有
    疑，且被告2人於偵查中、本院審理時始終供承僅共同竊取
    被害人丁○○前揭皮夾1只之情，被告2人既已供承上情，倘
    有同時竊走該只紅色小皮包，應無承認對被害人丁○○之竊
    盜犯行時，卻刻意隱瞞同時竊走價值較低之該只紅色小皮包
    之動機。據上，起訴書雖漏未交代此一部份，然本院依卷存
    證據，尚無法得到被害人丁○○失竊之該只紅色小皮包，亦
    為被告2人竊盜之心證，依罪疑唯輕，自應就此部分為被告2
    人有利之認定，併此敘明。
五、綜上所述，被告2人共同為事實二所示之竊盜犯行，又被告
    己○○有為事實三所示竊盜犯行，均已臻明確，而堪認定，
    自應依法論科。
六、論罪科刑之理由
    （一）核被告己○○、庚○○所為，均係犯刑法第320條第1
          項之竊盜罪。
    （二）被告庚○○與己○○2人對上揭事實二部分，有犯意
          聯絡及行為分擔，均為共同正犯。
    （三）被告己○○對上揭事實二、三所示竊盜犯行，雖於同
          日密切接近之時、地為之，犯罪手法亦類似，然被告
          己○○對於行竊之對象係屬不同人，衡情，當有認識
          ，被害財產法益既屬不同人所有，且被告己○○於偵
          查中亦供承：行竊係臨時起意等語（見偵查卷第59頁
          ），足見被告己○○對上揭事實二、三所示2次竊盜
          犯行，犯意個別，行為互殊，應分論併罰。
    （四）被告庚○○受首揭法院判決及徒刑執行完畢後，5年
          以內，故意再犯本件有期徒刑以上之罪，有臺灣高等
          法院被告前案紀錄表可參，為累犯，應依刑法第47條
          第1項規定，加重其刑。
    （五）爰審酌被告庚○○有多起竊盜、強盜之前科，被告鄭
          德輝則有多起竊盜前科，其2人素行、品行均屬不佳
          ，且被告庚○○於98年間，已因竊盜案件，經本院判
          決有期徒刑10月，嗣經臺灣高等法院駁回上訴確定，
          現在執行中，各有臺灣高等法院被告前案紀錄表在卷
          可考。斟酌其2人犯罪之動機、目的，均係因一時貪
          念，臨時起意行竊香客皮夾財物、其2人犯罪之手段
          尚稱和平，又被告己○○除單獨為竊盜犯行外，亦為
          提議及分擔實際下手行竊之人，被告庚○○係負責在
          旁推擠、吸引被害人注意力，2人共同竊盜部分，自
          以被告己○○行為分擔程度較重。又被害人戊○○、
          丁○○遭竊之皮夾暨其內證件、信用卡等財物幸已尋
          獲，業經被害人2人於警詢中陳述無訛，復有扣押物
          品目錄表、贓物認領保管單各2紙、失竊物品採證照
          片2幀可考，被害人等之財物損失狀況，本件犯罪所
          生之危害，再被告己○○於警詢時矢口否認犯罪，嗣
          亦僅承認部分之竊盜犯行，難認已有徹底悔悟；被告
          庚○○於警詢時否認犯罪，甚至表示不認識被告鄭德
          輝云云，嗣雖坦承竊盜犯行不諱，然係通緝到案，經
          分別斟酌其2人之犯後態度及其2人各自之生活、經濟
          、身體健康狀況及智識程度等一切情狀，而分別量處
          如主文所示之刑，並對被告己○○部分定其應執行之
          刑，以示懲儆。
    （六）檢察官另以：被告庚○○有多次竊盜前科，其幾經刑
          罰處遇均未能收其效，顯有自我改造能力不足，有犯
          罪之習慣，並有再犯之虞，而認被告庚○○有加強矯
          治之必要，聲請被告庚○○於刑之執行前令入勞動場
          所強制工作等語，固非無見。然而，按有犯罪之習慣
          者，於刑之執行前，令入勞動場所，強制工作，刑法
          第90條第1項定有明文；惟按竊盜犯及與竊盜案件有
          關之贓物犯，其應執行之刑未達1年以上者，不適用
          竊盜犯贓物犯保安處分條例，為該條例第2條第4項所
          明定；又本條例所稱應執行之刑，限於因犯該條例所
          定之竊盜罪或贓物罪所定之應執行刑（法院辦理竊盜
          犯贓物犯保安處分條例案件應行注意事項第2項、最
          高法院96年度臺非字第336號判決要旨可供參攷）。
          本件被告庚○○經本院判決之刑未達1年，依法不得
          依竊盜犯贓物犯保安處分條例宣告強制工作，且被告
          庚○○前雖犯有多起竊盜案件，經法院判刑確定在案
          ，有上揭被告前案紀錄表可考，惟被告庚○○於98年
          4月間竊盜之後，迄至其為本件竊盜犯行，相距已逾
          9月，究否得因被告庚○○係再犯同類竊盜案件，即
          遽認被告庚○○具犯罪習慣，尚非無疑，更何況，本
          件被告庚○○係因偶遇被告己○○，經由被告己○○
          提議而與之共犯竊盜行為，其分擔之情節尚屬輕微，
          所竊得之財物價值亦非甚鉅，被告庚○○於本院審理
          時，已坦承竊盜犯行不諱，並供稱：我不敢偷了等語
          ，既經本院衡酌本案前揭具體情狀，宣告如主文所示
          之刑，對其此次竊盜犯行之處罰，已屬相當，足收儆
          懲之效，爰依比例原則，無再令其強制工作之必要，
          附此說明。
七、至於被告己○○另於99年2月14日凌晨某許，在上址行天宮
    內，趁拜拜人潮眾多、擁擠之情況下，丙○○與眾人搶頭香
    之際，在旁推擠丙○○身體，徒手行竊丙○○放置於右褲袋
    之皮夾1只得逞等事實，雖經證人丙○○結證在卷，業如前
    述，佐以被告己○○自承之竊盜手法（見偵查卷第59頁），
    與證人丙○○結證其遭被告己○○竊走皮夾1只經過一致，
    證人丙○○甫遭竊走皮夾隨即報告警察，復當場指認係被告
    己○○竊盜，2人素昧平生，證人丙○○應無憑空杜撰，甘
    冒偽證、誣告重典，不實誣指被告己○○竊盜可能，固堪採
    信。然而，檢察官起訴書之犯罪事實，對前揭被告己○○竊
    取證人丙○○皮夾之構成要件事實，全未提及，僅於犯罪事
    實之末，列載「嗣經丙○○當場發覺報警，己○○並將上開
    到手皮夾（指被害人丁○○、戊○○遭竊之皮夾）丟棄地上
    而為警查獲」等語，且於證據清單中，亦將丁○○、戊○○
    列為告訴人（即被害人），而將丙○○區分列為證人，顯然
    有意排除前述丙○○皮夾遭竊之事實。雖經蒞庭檢察官於本
    院審理時，依起訴書及卷證表示：應係起訴被告2人共同竊
    盜3位被害人（包括丙○○）共3罪等語（見本院卷99年4月
    22日審判筆錄第2頁），然經核對起訴書之犯罪事實，並未
    述及被告2人竊取證人丙○○皮夾1只之事實，且此部分事實
    ，又與起訴書已記載之被害人丁○○、戊○○皮夾各1只遭
    竊盜之部分，核無裁判上或實質上一罪關係，既非起訴效力
    所及，檢察官亦未當庭表明依刑事訴訟法第265條追加起訴
    之意，本院基於同法第268條不告不理原則，自難予以審究
    ，本件起訴書對此部分漏未處理，自應由檢察官另行處理，
    特此說明。
、被告庚○○被訴竊盜無罪部分：
一、公訴意旨略以：被告庚○○與被告己○○共同基於意圖為自
    己不法所有之犯意聯絡，於同日凌晨1時10分前某時許，在
    上址行天宮內，利用拜拜人潮擁擠之情況，由庚○○在前推
    擠被害人，己○○則在後趁隙徒手行竊之方式，共同竊取戊○○之皮夾各1只得手。因認被告庚○○於此亦涉犯刑法第3
    20條第1項共同竊盜罪嫌等語。
二、按犯罪事實應依證據認定之，無證據不得認定犯罪事實；又
    不能證明被告犯罪者，應諭知無罪之判決，刑事訴訟法第15
    4條第2項、第301條第1項分別定有明文。又事實之認定，應
    憑證據，如未能發現相當證據，或證據不足以證明，自不能
    以推測或擬制之方法，為裁判基礎；且認定犯罪事實所憑之
    證據，雖不以直接證據為限，間接證據亦包括在內，然而無
    論直接證據或間接證據，其為訴訟上之證明，須於通常一般
    之人均不致有所懷疑，而得確信其為真實之程度者，始得據
    為有罪之認定，倘其證明尚未達到此一程度，仍有合理之懷
    疑存在而無從使事實審法院得有罪之確信時，即應由法院為
    諭知被告無罪之判決（最高法院40年臺上字第86號、76年臺
    上字第4986號判例意旨可資參照）。
三、公訴人認被告庚○○涉犯前揭竊盜罪嫌，無非係以被害人戊○○於警詢時之指訴、證人丙○○於警詢時之陳述及中山分
    局建國派出所呈報單、被害人戊○○贓物認領保管單及遭竊
    物品照片等，為其主要論據。
四、訊之被告庚○○堅詞否認有何與被告己○○共同竊取被害人
    戊○○身上皮夾1只得逞之情事，辯稱：我到行天宮碰到被
    告己○○，我知道他在做什麼（竊盜），我有跟他做了1個
    案子，另1個（被害人戊○○遭竊皮夾部分）怎麼掉，我都
    不知道，丙○○掉皮夾時，我才剛進去行天宮，我有聽到丙○○在叫（遭竊），那時候我還沒有碰到被告己○○等語。
五、經查：
   （一）據被害人戊○○於警詢時指稱：當天約零時30分許，
         廟方廣播要大家小心扒手，我順勢摸右後口袋發現我
         黑色皮夾不見，我不確定是否遭竊，直到警方通知，
         我才恍然大悟皮包遭竊，我不確定是他們偷的等語、
         證人丙○○則於本院審理時具結證述其目睹之竊嫌係
         穿黑衣服之被告己○○等語，均無法確切證明被害人
         戊○○皮夾遭竊一事，與被告庚○○有涉。徵以被害
         人戊○○遭竊之皮夾，係自被告己○○身上掉落之情
         ，業據證人丙○○、乙○○、甲○○分別於本院審理
         時具結證述在卷，業如前述。基上，上揭被害人鄭忠
         治之皮夾遭竊，尚無積極證據足認係被告庚○○有與
         相識之被告己○○共同聯手竊取。
   （二）衡諸被告2人聯手竊盜方式，乃由被告庚○○負責推擠
         被害人，而由被告己○○趁隙下手行竊，業據被告2人
         分別於偵查中結證在卷（見偵查卷第59頁），然而，
         依證人丙○○於本院審理時結證；其係遭被告己○○
         趁搶頭香時推擠，進而竊走皮夾，對被告庚○○無印
         象等語（見本院卷99年5月27日審判筆錄），足見於前
         揭時、地，除被告2人自承之共同聯手行竊模式外，尚
         存被告己○○獨自行竊之情，於無積極證據情況下，
         自不能以被害人戊○○失竊皮夾，乃自被告己○○身
         上掉落一節，遽認被告庚○○亦有參與竊取被害人鄭
         忠治皮夾之情事。
   （三）被告庚○○於偵查中亦供稱：我比被告己○○晚到，
         我是到行天宮才碰到被告己○○等語（見偵查卷第59
         至60頁），復於本院審理時供稱：黃先生掉皮夾時，
         我剛進去，我有聽到他在叫，那時，我還沒碰到被告
         己○○，我拜拜時，剛好碰到被告己○○，他在遊走
         ，我知道他在伺機行竊，才與他聯手偷被害人丁○○
         之皮夾，我負責推擠，我們偷皮夾，被警察逮獲，還
         沒分錢等語（見本院卷99年5月27日審判筆錄第3、10
         頁），核與證人甲○○、丙○○於本院審理時分別結
         證表示證人丙○○遭被告己○○推擠，旋即發現皮夾
         遭竊後，至行天宮外向證人甲○○報案，一同回行天
         宮大廳內搜尋被告己○○身影，約10分鐘後，被告蕭
         朝忠、己○○一前一後走近香爐時，始經證人丙○○
         指認等情（見本院卷99年5月6日審判筆錄第9至10頁、
         99年5月27日審判筆錄第4至7頁）可相互參照，足認被
         告庚○○前揭辯稱，尚可採信。
   （四）又依據被害人戊○○、丁○○及證人丙○○之陳述（
         見偵查卷第16頁、第21頁、第18至19頁），被害人鄭
         忠治、證人丙○○2人皮夾遭竊時間，約係同日凌晨零
         時30分許，但被害人葉明宜之皮夾遭竊，係發生於同
         日凌晨零時30分許其自家中出發，行經行天宮拜拜時
         ，衡情被害人丁○○住家距離行天宮應尚有距離，足
         認被害人戊○○與被害人丁○○2人之皮夾分別遭竊之
         時間，應有差距。是以，被告庚○○辯稱：其係被害
         人鄭治忠及證人丙○○遭竊之後，始與被告己○○共
         同竊盜被害人丁○○之皮夾等語，要非無可能，足堪
         採憑。
六、據上，本件無積極證據，足以證明被告庚○○確有與被告己○○於前揭時、地，共同竊取被害人戊○○皮夾之犯行，被
    告庚○○前揭辯述，經查核屬可採。檢察官所舉之事證，既
    不能證明被告庚○○有此部分犯行，且本院遍查卷內全部事
    證，亦查無其他積極證據，足認被告庚○○有何與被告己○○共同竊取被害人鄭治忠皮夾之犯行。揆諸前揭說明，不能
    證明被告庚○○有此部分之犯罪，自應為無罪判決之諭知。
據上論斷，應依刑事訴訟法第299條第1項前段、第301條第1項，
刑法第28條、第320條第1項、第47條第1項、第51條第5款，刑法
施行法第1條之1第1項、第2項前段，判決如主文。
本案經檢察官盧慧珊到庭執行職務。
中    華    民    國    99    年    6     月    17    日
                         刑事第十六庭 法  官    徐千惠
上正本證明與原本無異。
如不服本判決應於收受送達後10日內向本院提出上訴書狀，並應
敘述具體理由；其未敘述上訴理由者，應於上訴期間屆滿後20日
內向本院補提理由書（均須按他造當事人之人數附繕本）「切勿
逕送上級法院」。告訴人或被害人如對於本判決不服者，應具備
理由請求檢察官上訴，其上訴期間之計算係以檢察官收受判決正
本之日期為準。
                                      書記官    高心羽
中    華    民    國    99    年    6     月    18    日
附錄本案論罪科刑法條：
中華民國刑法第320條第1項：
意圖為自己或第三人不法之所有，而竊取他人之動產者，為竊盜
罪，處五年以下有期徒刑、拘役或五百元以下罰金。

司法院資訊處製作；財團法人民間司法改革基金會備份。
